【裁判字號】    88,易,3671
【裁判日期】    890322
【裁判案由】    竊盜
【裁判全文】
台灣台中地方法院刑事判決                        八十八年度易字第三六七一號
    公  訴  人  臺灣臺中地方法院檢察署檢察官
    被      告  乙○○
右列被告因竊盜案件，經檢察官提起公訴（八十八年度偵字第二一九四六號）及移送
併辦（八十九年度偵字第二０三九號），本院判決如左：
    主  文
乙○○連續攜帶兇器竊盜，累犯，處有期徒刑壹年貳月，扣案鑰匙、起子各貳支及丁
字板手壹支均沒收。
    事  實
一、乙○○曾因違反麻醉藥品管理條例案件，於民國八十七年五月十六日為本院判處
    有期徒刑三月確定，送監執行後，於八十七年十月二十二日執行完畢，詎其竟仍
    不知悔改，復基於意圖為自己不法所有之概括犯意，連續於八十八年十月十八日
    晚上七時許，在台中市○○路○段一０二號前，以自備之鑰匙一支竊取丙○○所
    有之車牌號碼ＬＡＪ─三七五號機車一部，得手後，供己騎用；嗣於八十八年十
    月二十七日上午九時二十三分，適乙○○騎乘上揭機車行經台中縣大甲鎮○○路
    為警當場查獲，並扣得上揭機車一部（已經發還丙○○）及乙○○所有供犯本件
    竊盜用之鑰匙一支；經警移送臺灣臺中地方法院檢察署，而經檢察官限制住居後
    ，復承前之犯意，於八十八年十二月十六日凌晨零時許，在高雄縣路竹鄉○○路
    東方工專對面，持其所有之鑰匙一支及客觀上對於人之生命、身體、安全構成威
    脅，具有危險性之兇器起子二支、丁字板手一支等物，竊取甲○○所有之車牌號
    碼ＶＱ─００二一號自用小客車一部，得手後即駕該車由國道高速公路北上，於
    行至高速公路北上一九二公里一百公尺處時，因油料耗盡，即將該車棄置路肩；
    再自高速公路王田交流道下高速公路，於同日凌晨四時許，至台中縣大肚鄉○○
    路○段一五０之一號前，復持其所有之上揭鑰匙及兇器起子二支、板手一支，以
    之竊取孫鳳所有之車牌號碼Ｂ六─八八一二號自用小客車一部，得手後即將之
    駕往前揭棄置ＶＱ─００二一號自用小客車處，欲將ＶＱ─００二一號自用小客
    車內物品搬至Ｂ六─八八一二號自用小客車時，於同日上午五時三十分，在該處
    為警當場查獲，並扣得乙○○所有供竊盜用之鑰匙一支、起子二支及丁字板手一
    支等物。
二、案經台中縣警察局移送臺灣臺中地方法院檢察署檢察官偵查起訴及內政部警政署
    國道公路警察局第三警察隊報請臺灣彰化地方法院檢察署檢察官呈臺灣高等法院
    台中分院檢察署檢察長核轉臺灣臺中地方法院檢察署檢察官移送併辦。
    理  由
一、右揭犯罪事實，業據被告乙○○迭於偵查及本院審理時坦承不諱，核與被害人丙
    ○○、甲○○、孫鳳等人分別於警訊及本院審理時所指述之情節大致相符，應
    認被告之自白與事實相符；並有扣案被告所有之鑰匙二支、起子二支及丁字板手
    一支等物可證；此外，復有贓物認領保管收據三紙及上揭被竊ＬＡＪ─三七五號
    機車之車輛竊盜、車牌失竊資料個別查詢報表─查詢車輛認可資料及扣押物品清
    單一紙等附卷可查，本件事證明確，被告犯行洵堪認定。
二、按所謂兇器，其種類並無限制，凡客觀上對於人之生命、身體、安全構成威脅，
    具有危險性之兇器均屬之，且祇須行竊時攜帶此種具有危險性之兇器為已足，並
    不以攜帶之初有行兇之意圖為必要，最高法院七十九年台上字第五二五三號判例
    可資參照；板手、起子等物為足以殺傷人之生命、身體之器械，顯為具有危險性
    之兇器。核被告於八十八年十月二十七日竊取丙○○所有車牌號碼ＬＡＪ─三七
    五號機車一部所為係犯刑法第三百二十條第一項普通竊盜罪；於同年十二月十六
    日竊取甲○○所有車牌號碼ＶＱ─００二一號自用小客車及孫鳳所有車牌號碼
    Ｂ六─八八一二號自用小客車部分，所為係犯刑法第三百二十一條第一項第三款
    之攜帶兇器竊盜罪。被告所為先後多次竊盜犯行，時間緊接，所犯係構成要件相
    同之罪名，顯係基於概括犯意反覆為之，為連續犯，應依刑法第五十六條規定論
    以刑法第三百二十一條第一項第三款攜帶兇器竊盜一罪，並加重其刑。檢察官請
    求併辦部分（臺灣臺中地方法院檢察署八十九年度偵字第二０三九號），其被告
    犯罪之時間與已經起訴部分緊接，且所為又為竊取交通工具之竊盜犯行，應為連
    續犯，已如前述，自為起訴效力所及，且經檢察官請求併辦，自為本院所得一併
    審究，並公訴人起訴僅論被告係犯刑法第三百二十條第一項之普通竊盜罪，應有
    未洽，附予敘明。又被告曾因違反麻醉藥品管理條例案件，於八十七年五月十六
    日為本院判處有期徒刑三月確定，送監執行後，於八十七年十月二十二日執行完
    畢，有臺灣台中地方法院檢察署刑案資料查註紀錄表及本院被告全國前案紀錄表
    各一件附卷可稽，其於受有期徒刑之執行完畢後，五年內再犯本件有期徒刑以上
    之罪，為累犯，應依刑法第四十七條規定加重其刑，並遞加之。爰審酌被告犯罪
    之動機、目的、品行，所使用之手段，本件犯罪之情節，犯罪所生之損害，並犯
    罪後之態度等一切情狀，量處如主文所示之刑，以示懲儆。末查，八十八年十月
    二十七日扣案之鑰匙一支及八十八年十二月十六日扣案之鑰匙一支、起子二支及
    丁字板手一支等物，為被告所有並供犯本件竊盜罪所用之物，爰依刑法第三十八
    條第一項第二款宣告沒收；其餘在八十八年十月二十七日被告為警查獲時所另扣
    案之板手二支及起子一支雖為被告所有，然並非供其犯竊取該機車時所用之物，
    應不為沒收之諭知，附此敘明。
據上論斷，應依刑事訴訟法第二百九十九條第一項前段，刑法第五十六條、第三百二
十一條第一項第三款、第四十七條、第三十八條第一項第二款，判決如主文。
中      華      民      國      八十九      年      三    月    二十二  日
                                    臺灣臺中地方法院刑事第六庭
                                        法  官  林  源  森
右正本證明與原本無異。
如不服本判決，應於送達後十日內向本院提出上訴狀（須附繕本），上訴於台灣高等
法院台中分院。
                                        書記官
中      華      民      國      八十九      年      三    月二十二  日
附錄本案論罪科刑法條全文：
刑法第三百二十一條
犯竊盜罪而有左列情形之一者，處六月以上五年以下有期徒刑：
一、於夜間侵入住宅或有人居住之建築物、船艦，或隱匿其內而犯之者。
二、毀越門扇、牆垣或其他安全設備而犯之者。
三、攜帶兇器而犯之者。
四、結夥三人以上而犯之者。
五、乘火災、水災或其他災害之際而犯之者。
六、在車站或埠頭而犯之者。
前項之未遂犯罰之。


司法院資訊處製作；財團法人民間司法改革基金會備份。
